最高法院民事裁定　　　　　　　　　　 111年度台抗字第31號
抗　告　人　林貞妤
　　　　　　林佑軒
上列抗告人因與癸○○等間請求損害賠償事件，為訴之追加，對
於中華民國110年11月11日臺灣高等法院臺中分院裁定（110年度
上字第325 號），提起抗告，本院裁定如下：
    主  文
抗告駁回。
抗告訴訟費用由抗告人負擔。
    理  由
按當事人在第二審為訴之追加，除有民事訴訟法第255條第l項第
2款至第6款之情形外，非經他造同意，不得為之，此觀同法第44
6條第1項規定自明。倘依第255條第1項第2 款規定變更或追加當
事人，須於對造之審級利益及防禦權之保障無重大影響，始得為
之，以兼顧當事人訴訟權益之保障及訴訟經濟之要求。又連帶債
務，依民法第273條第1項規定，債權人本得對債務人中之一人或
數人或其全體，同時或先後為全部或一部之請求，故除有民法第
275條情形外，連帶債務人間，並無民事訴訟法第56條第1項所謂
必須合一確定之情形。至不真正連帶債務，係指數債務人以同一
目的，本於各別之發生原因，對債權人各負全部給付之義務，因
債務人其中一人為給付，他債務人即應同免其責任之債務而言，
債務人相互間並無所謂應分擔部分，因之亦無法律上須合一確定
之情形。本件抗告人以相對人壬○○、乙○○（下稱壬○○2 人
）、癸○○（與壬○○2人下稱壬○○等3人）、戊○○、丑○○
（下稱丑○○2人）、子○○、辛○○（下稱辛○○2人）、庚○
○、甲○○（下稱甲○○2 人）為共同被告，向臺灣臺中地方法
院（下稱臺中地院）起訴，主張：未成年人癸○○、戊○○、子
○○、庚○○（下稱癸○○等4 人）參與由真實姓名、年籍均不
詳之人共同組成之詐欺集團，負責擔任「車手」之工作，詐騙抗
告人林貞妤、林佑軒，致渠等依序受有新臺幣（下同）464萬3,1
00元（原裁定誤載為464萬2,100元）、105萬5,250元之損害。爰
依民法第184條第1項前段、第185條第1項、第187條第1項規定，
求為命癸○○等4人、癸○○及其父母壬○○2人、戊○○及其母
丑○○、子○○及其母辛○○、庚○○及其母甲○○各連帶給付
林貞妤、林佑軒464萬3,100元、105萬5,250元，及均自起訴狀繕
本送達翌日起至清償日止，按年息5%計算之利息，如其中任一人
為給付，其他人就已給付之範圍內，免給付義務之判決。臺中地
院判命壬○○等3人連帶給付林貞妤、林佑軒464萬3,100元、105
萬5,250元本息，駁回抗告人其餘請求。抗告人、壬○○等3人各
就其敗訴部分，提起第二審上訴。嗣抗告人於原法院主張：己○
○就詐騙集團其他車手提領款項部分，成立共同侵權行為，應對
抗告人所受損害連帶負賠償責任等情，依民法第185條第1項規定
，追加己○○為被告，請求己○○與癸○○等4人、壬○○等3人
、丑○○2人、辛○○2人、甲○○2 人，各連帶給付林貞妤、林
佑軒464萬3,100元、105萬5,250元本息，如其中任一人為給付，
其他人就已給付之範圍內，免給付義務（見原法院卷第235至247
頁）。惟己○○表示不同意訴之追加（見原法院卷第267 頁），
且其與相對人間並無合一確定之必要，不符合民事訴訟法第 255
條第1項第5款所定要件。又己○○於第一審並未參與訴訟程序，
嗣於二審始追加為被告，對其審級利益難謂無重大影響，自不符
合民事訴訟法第255條第1項第2款所定要件，亦非同條項第3、 4
、6 款之情形，是抗告人於原審追加己○○為被告，自不應准許
，原法院以裁定駁回抗告人就此所為訴之追加，經核於法並無不
合。抗告論旨，指摘原裁定不當，聲明廢棄，非有理由。
據上論結，本件抗告為無理由。依民事訴訟法第495條之1第1 項
、第449條第1項、第95條、第78條，裁定如主文。
中    華    民    國   111    年    1     月    19    日
                      最高法院民事第四庭
                          審判長法官  鄭  雅  萍  
                                法官  滕  允  潔  
                                法官  王  金  龍  
                                法官  王  本  源  
                                法官  蕭  胤  瑮  
本件正本證明與原本無異
                                      書  記  官
中    華    民    國   111    年    1     月    25    日